# 土地补偿款

提问人：大葱拌牛肉 时间：2016-09-13 11:03:47
政府征用土地占用公司的土地，公司收到土地补偿款应该如何入账？

回答人：chenyiwei
请查阅《企业会计准则解释第 4 号》第三条等相关规定。类似问题在本版面上已经讨论过很多，请自行搜索。